

MOHMAD YAZAN SWEED

CONTACT INFO

- **** 0615652866
- yazn.sweed2001@gmail.com
- in yazan sweed
- Korhoenstraat 2 Ospel
- https://ps200735.github.io/cv/



REFERENCES

MICHIEL STEVENS

Hoofd Coördinator teststraten

**** 0682383878

michiel@dutchsafetygroup.nl

OVER MIJ

Ik ben Yazan en mijn leeftijd is 21 jaar. Ik woon al sinds zes jaar in Nederland. Ik kom uit Syrië. Ik heb Nederland nationaliteit al vier jaar. Ik heb auto rijbewijs. Mijn hobby's zijn: Goochelen, Kamperen, Paardrijden en Boogschieten

ERVARING

SLIGRO

2018 - 2018

GAMMA

2018 - 2018

DOMINO'S

2019-2019

MEDIAMARKT

2019 - 2020

EVENT MEDICAL SERVICE

2021 - Heden

STAGE

Magazijnmedewerker, kassa , administratie en vakken vullen

STAGE

Magazijnmedewerker, kassa , administratie en vakken vullen

SHIFTRUNNER

Medewerkers in/uitklokken, planning maken, openen/sluiten van de zaak en administratie van de dag controlleren.

(STAGE)SMART PAR

Klanten helpen met hun technische problemen van hun apparaten

COÖRDINATOR TESTSTRATEN

Medewerkers in/uitklokken, planning maken, openen/sluiten van de zaak, problemen oplossen en met patienten in gesprak gaan.

OPLEIDING

GILDE OPLEIDINGEN

2018 - 2020

SUMMA COLLEGE

2020 - Heden

ICT-BEHEER / ICT-BEHEERDER

Kennis maak met de beroepen retailmedewerker, business assistent, ICT-Medewerker, én Logistiek Medewerker.

SOFTWARE DEVELOPMENT

Websites en applicaties maken en zorgen ervoor dat deze goed (blijven) werkene, problemen oplost en maakt een producten voor klanten.